Minutes et répertoires du notaire Pierre DESPLASSES, 2 avril 1718 - 20 octobre 1738 (étude VIII)
Archives nationales
- Minutes de Pierre DESPLASSES, 2 avril 1718 - 29 septembre 1750; MC/ET/VIII/924 - MC/ET/VIII/1027
  - Minutes. 1736, juillet - 1736, août, juillet 1736 - août 1736; MC/ET/VIII/1016
    - Devis des travaux de maçonnerie, charpenterie, serrurerie, gros fer et menuiserie à faire pour la construction d'une maison, rue Saint-Thomas, à l'angle de la rue Saint-Hyacinthe, suivi du marché aux termes duquel Jean Aumont, entrepreneur de bâtiments, demeurant rue du Cygne, Pierre Boucheron, maître charpentier, demeurant rue de Vendôme, Philippe Dubois, maître menuisier, demeurant rue des Fossés-Saint-Jacques, et Martin Gautereau, maître serrurier, demeurant rue Saint-Thomas- du-Louvre, s'engagent envers Félix Dinet, procureur au parlement, demeurant rue Saint-Hyacinthe, à exécuter les travaux suivant les plans, profils, élévations et dessins qui ont été faits par le sieur Puisieux, architecte juré du roi, 'lesquels seront rapportés et joints à la minute des présentes', et sous sa direction moyennant les prix convenus (de 7 à 82 livres la toise pour la maçonnerie) et à les terminer pour la Saint-Jean-Baptiste de l'année 1737; ledit Aumont donne quittance des 4.000 livres qu'il a reçues à titre d'acompte; quant aux sieurs Boucheron, Dubois et Gautereau, ils recevront chacun le quart du prix de leurs travaux à la réception; les uns et les autres prendront ce qui leur restera dû sur les loyers de ladite maison, dont le sieur Dinet leur fait délégation jusqu'à concurrence de leur créance., 9 juillet 1736 - 27 juillet 1746; MC/ET/VIII/1016
      À la suite: 1737, 24 janvier. Quittance par Jean Aumont de 6.000 livres.
      1737, 30 avril. Second marché passé entre Félix Dinet et Jean Aumont, pour des travaux supplémentaires.
      1738, 18 janvier. Quittance par Jean Aumont de 6.000 livres d'acompte.
      1746, 27 juillet. Quittance par Jean Aumont de 10.500 livres d'acompte.
      Documents du Minutier central concernant l'histoire de l'art (1700-1750), par Mireille Rambaud, tome II [études I à X, soit 2357 actes], Paris, Archives nationales, 1971, p. 696 (instrument de recherche imprimé dématérialisé, certaines notices sont plus détaillées dans la version intégrale accessible en ligne par la rubrique 'Autres instruments de recherche', voir contexte dans le Plan d’orientation général - Notaires de Paris, guides thématiques du Minutier).
    - Dépôt d'argent de Gaspard Bourbon, maître maçon, entrepreneur de bâtiments, rue du Croissant., 14 août 1736; MC/ET/VIII/1016
      Bourbon, Gaspard
    - Désistement mutuel par les parties du marché passé entre Louis Pierre Carré, maître maçon, demeurant rue Saint-Jacques-du-Haut-Pas, Jacques Arsanne Guillemot d'Alby, chapelain de la duchesse d'Orléans, demeurant rue du Coq-Saint-Honoré, pour 'plusieurs' travaux à faire par ledit Carré sous la conduite et direction de Barbier de Blignier, architecte dudit Guillemot d'Alby, dans une maison sise au village de Clichy-la-Garenne, rue Royale; les travaux qui ont été exécutés (maçonnerie, charpente, couverture, etc.) seront toisés et estimés par ledit Barbier de Blignier, demeurant rue Pavée, paroisse Saint-André-des-Arts; ledit Guillemot d'Alby se réserve le droit de les faire poursuivre par qui bon lui semblera., 26 août 1736; MC/ET/VIII/1016
      Documents du Minutier central concernant l'histoire de l'art (1700-1750), par Mireille Rambaud, tome II [études I à X, soit 2357 actes], Paris, Archives nationales, 1971, p. 10 (instrument de recherche imprimé dématérialisé, certaines notices sont plus détaillées dans la version intégrale accessible en ligne par la rubrique 'Autres instruments de recherche', voir contexte dans le Plan d’orientation général - Notaires de Paris, guides thématiques du Minutier).
    - Bail à loyer à Edme Tamponner, maître peintre, rue de l'Oseille, anciennement appelée rue du Poitou., 26 août 1736; MC/ET/VIII/1016
      bail; Tamponnet, Edme
  - Minutes. 1736, septembre - 1736, octobre, septembre 1736 - octobre 1736; MC/ET/VIII/1017
    - Devis des travaux de maçonnerie, charpenterie, couverture, serrurerie, gros fer, menuiserie, vitrerie, peinture d'impression et pavé de grès, à faire pour la construction de deux petits corps de logis sur un terrain situé à l'angle des rues de l'Université et de Bourgogne conformément aux plans, profils et élévations faits par Gillet de La Fontaine, architecte, suivi du marché aux termes duquel Charles Gillet, maître maçon entrepreneur, demeurant rue Saint-Louis, s'engage envers Louis Gueffier, receveur général des finances de Poitiers demeurant rue de Richelieu, à exécuter les travaux moyennant 13.500 livres payables pour les deux tiers au fur et à mesure de l'avancement des travaux et pour le dernier tiers après la réception qui sera faite par expert désigné par les parties., 5 septembre 1736 - 23 mars 1738; MC/RS//212
      Étages: deux et une mansarde. - Deux boutiques. - Matériaux: moellons et pierres.
      - Quatre plans: caves, rez-de-chaussée, premier et second étages. - Deux élévations. - Une coupe en profil.
      À la suite: 1738, quittance par Charles Gillet de 15.583 livres 1 sol 2 deniers. Le supplément au prix convenu, soit 2.083 livres 1 sol 2 deniers, représente les travaux faits en sus du marché suivant le procès-verbal de réception de l'ensemble des travaux faits par Pierre-Louis Richard, juré expert des bâtiments en date du 28 janvier 1738, 23 mars 1738.
      Acte coté en Réserve
      Catalogue de la Réserve du Minutier central.
      devis; marché; Université (rue de l'); Bourgogne (rue de); Gillet de La Fontaine (M.); Gueffier, Louis; Gillet de La Chaussée, Charles; architecte; maçon; chef d'entreprise
    - Quittance concernant Nicolas Isidore Chastellain, architecte juré expert., 5 septembre 1736; MC/ET/VIII/1017
      quittance; Chastellain, Nicolas Isidore
    - Dépôt d'argent concernant Claude Patin, peintre doreur, rue du Mouton., 18 septembre 1736; MC/ET/VIII/1017
      Patin, Claude
    - Convention et plan de la route à construire de Trappes au Mesnil-Farges., 9 octobre 1736; MC/ET/VIII/1017
  - Minutes. 1736, novembre - 1736, décembre, novembre 1736 - décembre 1736; MC/ET/VIII/1018
    - Inventaire après décès de Guillaume Lemercier, maître menuisier, grande rue du Bac., 16 novembre 1736; MC/ET/VIII/1018
      inventaire après décès; Lemercier, Guillaume
    - Notoriété Antoine Delapierre, peintre, à Paris., 30 novembre 1736; MC/ET/VIII/1018
      notoriété; Delapierre, Antoine
    - Inventaire après décès de M. Duval. Intervention de Jean Briant, maître joaillier, quai de l'Horloge., 4 décembre 1736; MC/ET/VIII/1018
      inventaire; Briant, Jean
    - Dépôt d'argent de Jean François Lebrun, maître menuisier, rue de Charenton., 9 décembre 1736; MC/ET/VIII/1018
      Lebrun, Jean François
    - Bail pour trois, six ou neuf ans, par Jean-Baptiste Puisieux, architecte juré du roi expert, bourgeois, demeurant cour du Dragon, au nom et comme procureur d'Antoine Crozat, à Jean Corna, perruquier, d'une boutique avec ses dépendances dans une maison sise cour du Dragon, moyennant 260 livres de loyer annuel., 17 décembre 1736; MC/ET/VIII/1018
      Documents du Minutier central concernant l'histoire de l'art (1700-1750), par Mireille Rambaud, tome II [études I à X, soit 2357 actes], Paris, Archives nationales, 1971, p. 169 (instrument de recherche imprimé dématérialisé, certaines notices sont plus détaillées dans la version intégrale accessible en ligne par la rubrique 'Autres instruments de recherche', voir contexte dans le Plan d’orientation général - Notaires de Paris, guides thématiques du Minutier).
    - Bail à loyer par Gabriel Lemercier, maître menuisier, rue de Grenelle., 26 décembre 1736; MC/ET/VIII/1018
      bail; Grenelle (rue de); Lemercier, Gabriel; menuisier
    - Fondations de Louis Augiste de Bourbon, prince des Dombes, aux paroisses de Travaux, ville d'Eu, paroisse de Sceaux, Lens, etc., 15 décembre 1796; MC/ET/VIII/1018
  - Minutes. 1737, janvier - 1737, avril, janvier 1737 - avril 1737; MC/ET/VIII/1019
    - Vente de fouille de terre concernant François Foucaux, maçon, grande rue de Sèvres., 10 janvier 1737; MC/ET/VIII/1019
      acte de vente; Foucaux, François
    - Apprentissage concernant Charles Motel, maître tapissier, rue Saint-Honoré., 10 janvier 1737; MC/ET/VIII/1019
      contrat d'apprentissage; Motel, Charles
    - Inventaire après le décès de Martin Roquet, maître maçon, entrepreneur des bâtiments, rue du Bac. Mention de Denis Roquet, maître maçon, entrepreneur des bâtiments, rue Traverse et de Louis François Roquet, maître maçon entrepreneur des bâtiments, rue de Bussy., 18 février 1737; MC/ET/VIII/1019
      inventaire; Roquet, Martin
    - Apprentissage concernant Charles Estevé, maître menuisier, rue de l'Echaudé., 4 mars 1737; MC/ET/VIII/1019
      contrat d'apprentissage; Estevé, Charles
    - Devis des travaux de maçonnerie, charpenterie, couverture, plomberie, serrurerie, gros fer, menuiserie, vitrerie, peinture d'impression et pavé à faire pour la construction de deux maisons à boutiques rue de l'Université, et à l'angle des rues Saint-Dominique et de Bourgogne, suivant les plans, profils et élévations faits par le sieur Gillet de La Fontaine, architecte juré expert, suivi du marché aux termes duquel Charles Gillet de La Chaussée, maître maçon entrepreneur, demeurant rue Saint-Louis, s'engage envers Louis Gueffier, receveur général des finances de Poitiers, demeurant rue de Richelieu, à les exécuter et à les terminer pour le 20 juin, moyennant 36.000 livres qui lui seront payées au fur et à mesure de leur avancement, à la réserve du quart de cette somme qu'il recevra après la réception faite par expert désigné par les parties., 24 mars 1737 - 26 août 1738; MC/RS//213
      - Plan du rez-de-chaussée, du premier et du deuxième étage en une feuille. - Plan des caves, du rez-de-chaussée et du premier étage, en une feuille. - Plans du deuxième étage, de l'étage lambrissé et une coupe en profil de la face sur la cour, en une feuille. - Élévation de la façade sur la rue Saint-Dominique et de la façade sur la rue de Bourgogne, avec une coupe en profil, en une feuille. Deux feuilles identiques portant élévation de la façade sur la rue de Bourgogne et de la façade sur la rue de l'Université. - Deux coupes en profil, en une feuille.
      À la suite: quittance par Charles Gillet de La Chaussée audit Gueffier, de 36.000 livres, prix des travaux qui ont été reçus par Pierre-Louis Richard, architecte juré expert, suivant son procès-verbal du 6 août expédié par Mayer, greffier des bâtiments, 26 août 1738.
      Documents du Minutier central concernant l'histoire de l'art (1700-1750), par Mireille Rambaud, tome II [études I à X, soit 2357 actes], Paris, Archives nationales, 1971, p. 717 (instrument de recherche imprimé dématérialisé, certaines notices sont plus détaillées dans la version intégrale accessible en ligne par la rubrique 'Autres instruments de recherche', voir contexte dans le Plan d’orientation général - Notaires de Paris, guides thématiques du Minutier).
      Bourgogne (rue de); [Gillet de La Fontaine (M.); Gueffier, Louis; Gillet de La Chaussée, Charles]; maçon; chef d'entreprise; architecte
    - Obligation de Jacques François Fichon, maître sculpteur demeurant rue Saint-Antoine, à Pierre Lebesgue, juré expert de bâtiments demeurant rue Saint-Martin, paroisse Saint-Merri, de la somme de 1.652 livres pour en faciliter le remboursement, Fichon transporte à Lebesgue 1.100 livres à prendre sur la comtesse de Jaucourt qui les lui doit pour 'restant d'ouvrages de sculpture' faits dans une maison sise rue des Petits-Champs à l'angle de la rue de La Vrillière, suivant une quittance portant obligation de cette somme, passée devant Camuset le 17 janvier 1736, plus les intérêts, frais et dépens demandés par ledit Fichon par exploit d'huissier en date du 8 janvier 1737, le reste de la somme empruntée, soit 552 livres, sera remboursé par ledit Fichon au mois d'octobre prochain., 29 avril 1737; MC/ET/VIII/1019
      Documents du Minutier central concernant l'histoire de l'art (1700-1750), par Mireille Rambaud, tome II [études I à X, soit 2357 actes], Paris, Archives nationales, 1971, p. 433 (instrument de recherche imprimé dématérialisé, certaines notices sont plus détaillées dans la version intégrale accessible en ligne par la rubrique 'Autres instruments de recherche', voir contexte dans le Plan d’orientation général - Notaires de Paris, guides thématiques du Minutier).
  - Minutes. 1737, mai - 1737, août, mai 1737 - août 1737; MC/ET/VIII/1020
    - Chevalier (Charles) maître ébéniste rue Saint-Benoît § Bail à loyer à .., 14 mai 1737; MC/ET/VIII/1020
      bail; Chevalier, Charles
    - Roquet (Denis) maître maçon entrepreneur des bâtiments rue Traverse § Constitution, 2 juin 1737; MC/ET/VIII/1020
      constitution de rente; Roquet, Denis
    - Devis des travaux de maçonnerie, charpenterie, couverture, serrurerie et gros fer, menuiserie, vitrerie, peinture d'impression et pavage, à faire pour la construction d'une maison à boutiques, rue de Bourgogne, 'entre la maison formant l'encoignure de la rue Saint-Dominique et de Bourgogne et la maison nouvellement bastie', suivant les plans, profils et élévations faits par Gillet de La Fontaine, architecte, et sous sa direction, suivi du marché aux termes duquel Guillaume Desjardins, maître maçon entrepreneur, demeurant rue des Brodeurs, s'engage envers Louis Gueffier, receveur général des finances du Poitou, demeurant rue de Richelieu, à les exécuter, moyennant 14.000 livres qui lui seront payées au fur et à mesure de leur avancement, à la réserve du quart de cette somme qui ne sera payé qu'après la réception faite par expert désigné par les parties., 17 juin 1737 - 14 mars 1739; MC/ET/VIII/1020
      Étages: trois et une mansarde. - Deux boutiques. - Matériaux: moellons et pierres.
      - Plans des caves et de l'étage lambrissé en une feuille. - Plans du rez-de-chaussée, du premier et du deuxième étage en une feuille. - Élévations de la façade sur rue, de la façade sur cour et une coupe en profil, en une feuille.
      A la suite du marché: 1739, 14 mars. Quittance par Guillaume Desjardins à Louis Gueffier, de 14.000 livres, prix des travaux qui ont été reçus par Pierre-Louis Richard, architecte juré expert, suivant le procès-verbal rédigé par Mayer, greffier des bâtiments, le 20 septembre 1738.
      Documents du Minutier central concernant l'histoire de l'art (1700-1750), par Mireille Rambaud, tome II [études I à X, soit 2357 actes], Paris, Archives nationales, 1971, p. 600 (instrument de recherche imprimé dématérialisé, certaines notices sont plus détaillées dans la version intégrale accessible en ligne par la rubrique 'Autres instruments de recherche', voir contexte dans le Plan d’orientation général - Notaires de Paris, guides thématiques du Minutier).
    - Desjardins (Guillaume) maître maçon entrepreneur des bâtiments rue de Richelieux § Devis et marché deux pièces à la même date, 17 juin 1737; MC/ET/VIII/1020
      devis; marché; Desjardins, Guillaume
    - Quittance par Pierre-Jean Varin, maître maçon entrepreneur, demeurant rue Saint-Denis, paroisse Saint-Leu-Saint-Gilles, Dominique Delalaune, maître menuisier, demeurant rue de Fourcy, Jérôme Sandrier, maître charpentier, demeurant rue Neuve-des-Remparts, à Augustin-Vincent Hennequin, chevalier, marquis d'Ecquevilly, brigadier des armées du roi, capitaine général des toiles de chasses, tentes et pavillons du roi pour l'équipage du sanglier, représenté par Claude-Gabriel de Blégny, son intendant, de 8.200 livres qui restaient dues sur le prix des travaux faits par eux pour la reconstruction de l'hôtel d'Ecquevilly, rue Saint-Louis au Marais., 25 juin 1737; MC/ET/VIII/1020
      Documents du Minutier central concernant l'histoire de l'art (1700-1750), par Mireille Rambaud, tome II [études I à X, soit 2357 actes], Paris, Archives nationales, 1971, p. 688 (instrument de recherche imprimé dématérialisé, certaines notices sont plus détaillées dans la version intégrale accessible en ligne par la rubrique 'Autres instruments de recherche', voir contexte dans le Plan d’orientation général - Notaires de Paris, guides thématiques du Minutier).
    - Delalanne (Dominique) maître menuisier rue de Fourcy § Quittance, 25 juin 1737; MC/ET/VIII/1020
      quittance; Delalanne, Dominique
    - Dépôt par Aubin Lesgu, procureur général de la Charité, ordre de Saint-Jean-de-Dieu, demeurant au couvent et hôpital de la Charité, établi rue des Saints-Pères, de la procuration générale à lui donnée le 5 juillet 1737, devant Bacouet et Raymbauld, notaires royaux à Senlis, par François Bruand écuyer, architecte du roi, demeurant à Senlis dans le couvent des religieux de la Charité, à l'effet de recevoir de Denis et Perart. trésoriers des bâtiments du roi, la pension annuelle de 400 livres que le roi lui a accordée., 17 juillet 1737; MC/ET/VIII/1020
      Documents du Minutier central concernant l'histoire de l'art (1700-1750), par Mireille Rambaud, tome II [études I à X, soit 2357 actes], Paris, Archives nationales, 1971, p. 28 (instrument de recherche imprimé dématérialisé, certaines notices sont plus détaillées dans la version intégrale accessible en ligne par la rubrique 'Autres instruments de recherche', voir contexte dans le Plan d’orientation général - Notaires de Paris, guides thématiques du Minutier).
    - Mavelot (sieur Charles) graveur à Paris § Compte, 22 juillet 1737; MC/ET/VIII/1020
    - Allain (M.), orfèvre au coin du Pont-Neuf § Compte, 22 juillet 1737; MC/ET/VIII/1020
      compte
    - Claudin (Pierre Geoffroy) maître brodeur rue du Sepulcre § Quittances de consignations, 23 juillet 1737; MC/ET/VIII/1020
      quittance; Claudin, Pierre Geoffroy
    - Fajeau (sieur) maître coutelier à l'Enseigne du Bateau du Roi rue Saint-André § Quittances de consignations, 23 juillet 1737; MC/ET/VIII/1020
      quittance
    - Inventaire après décès de M. de Roise, conseiller au Parlement, dont la prisée de la bibliothèque., 1er août 1737; MC/ET/VIII/1020
      inventaire après décès; Roise (M. de)
    - Motel (Charles) tapissier rue Saint-Roch § Constitution, 3 août 1737; MC/ET/VIII/1020
      constitution de rente; Motel, Charles
    - Gouel (Gilles), marchand orfèvre, ancien de sa communauté, quai de Bourbon § Conventions, 8 août 1737; MC/ET/VIII/1020
      convention; Gouel, Gilles
    - Balzac (Louis) brodeur ordinaire du Roi rue Saint-Antoine § Conventions, 30 août 1737; MC/ET/VIII/1020
      Balzac, Louis
    - Lechantre (Gilles), maître peintre, conseiller de l'Academie Saint-Luc rue du Temple § Conventions, 30 août 1737; MC/ET/VIII/1020
      Lechantre, Gilles
    - Darras (François) maître serrurier Fossés de M. le Prince § Conventions, 30 août 1737; MC/ET/VIII/1020
      Darras, François
    - Jolly (André) Cartier rue des Gravilliers § Conventions, 30 août 1737; MC/ET/VIII/1020
      Jolly, André
    - Quittance par François Va. maître maçon entrepreneur, demeurant rue des Ciseaux, Marie-Madeleine Pecoul, veuve de Nicolas Rougeot, maître menuisier, demeurant rue du Bouloi, Michel Lafontaine, maître charpentier, demeurant grande rue du faubourg Saint-Jacques, Martin-Jacques Stangué, maître sculpteur, demeurant rue de la Croix, tant en son nom qu'à cause de la société qui existait entre lui et défunt Antoine Fauquier, maître sculpteur, Claude Henrion, maître marbrier, demeurant rue Meslay, à Jean-Jacques Regnaud, comte de Barres, représenté par Jean-François de Sourches, conseiller rapporteur référendaire à la chancellerie du Palais, de 16.417 livres 2 sols 6 deniers qui leur restaient dues sur le prix des travaux faits dans une grande et une petite maisons reconstruites rue Saint-Thomas-du-Louvre, suivant le devis et marché passé devant Boivin le 28 juillet 1735, et le procès-verbal de réception par Denis Quirot, architecte juré expert, assisté d'Étienne-François Quirot, greffier des bâtiments, en date du 9 avril 1738, et sur le prix d'autres travaux, peu importants, dans d'autres maisons appartenant audit comte de Barres., 19 juin 1738 - 22 juin 1738; MC/ET/VIII/1020
      À la suite: 1738, 20 juin. Quittance par François Pernot, maître peintre, demeurant rue du Mail, et Nicolas Patou, maître peintre, de 1.566 livres 1 sol 6 deniers 'pour tous les ouvrages de peinture, dorure et tableaux, faits et fournis par ledit Pernot' dans les deux maisons de la rue Saint-Thomas-du-Louvre, en exécution du devis et marché du 28 juillet 1735 et suivant le procès-verbal de réception du 9 avril 1738.
      1738, 22 juin. Quittance par Marie Duval, veuve de Jacques Hunou, maître couvreur, Claude Meunier, maître vitrier, Louis Launoy, maître paveur, Edme Halliot, maître plombier, de 3.117 livres.
  - Minutes. 1737, septembre - 1737, décembre, septembre 1737 - décembre 1737; MC/ET/VIII/1021
    - Maillard (François) maître serrurier rue de la Sourdière § bail, 12 septembre 1737; MC/ET/VIII/1021
      bail; Maillard, François
    - Inventaire après décès de Julie-Christine-Régine Gorge d'Antraigues, femme de Paul-François, duc de Béthune-Charost, pair de France, lieutenant général de Picardie, dressé dans son hôtel, rue du faubourg Saint-Honoré, et autres lieux, à la requête de son époux, à celle de François-Joseph de Béthune, duc d'Ancenis, leur fils, et à celles de leurs filles: Marie-Françoise, femme d'Antoine-Paul-Jacques de Quelen de Stuer de Caussade, prince de Carancy, et Marie-Charlotte, femme de René-Henri de Froullay, marquis de Tessé de Lavardin., 23 septembre 1737; MC/ET/VIII/1021
      Mention, dans l'inventaire après décès de la duchesse de Béthune-Charost (vacation n° 44 du 29 novembre), des devis, marchés et quittances pour les travaux de maçonnerie, charpenterie, menuiserie, vitrerie, dorure, peinture, plomb, couverture, sculpture en marbre, bois, plâtre, plantation de jardin, faits pour la construction de l'hôtel de Charost, rue du Faubourg-Saint-Honoré, sur les plans du sieurs Mazin; ces pièces sont datées entre le 20 avril 1722 (marché de maçonnerie, passé devant Le Court) et le 22 décembre 1725 (quittance de serrurerie).
      HÔTEL DE CHAROST.
      Histoire de Moïse, 8 pièces, 22 aunes de cours 400 l.
      Histoire de Scipion, 12 pièces, partagées entre l'hôtel de Charost et les appartements des châteaux de Versailles et Fontainebleau, 66 aunes 1/4 de cours sur 4 3.960 l.
      Histoire de Don Quichotte, tapisserie de coutil peint, 14 aunes 70 l.
      CHÂTEAU DE MAREUIL.
      Bergers et bergères, Angleterre, 17 aunes de cours sur 2 1/2 150 l.
      CHÂTEAU DE MEILLANT.
      Histoire de Joseph, Flandre, 7 pièces, 20 aunes de cours sur 3 ... 300 l.
      Tenture parsemée de couronnes, bâtons rompus et armes de Valençay, Aubusson, 9 pièces, 23 aunes 1/2 de cours sur 3 ... 200 l.
      Feuillages, petits anges et oiseaux, Flandre, 8 pièces, 23 aunes de cours sur 3 ... 200 l.
      Plaisirs de la campagne, Flandre, 7 pièces, 20 aunes 1/2 de cours sur 2 3/4 ... 400 l.
      Documents du Minutier central concernant l'histoire de l'art (1700-1750), par Mireille Rambaud, tome II [études I à X, soit 2357 actes], Paris, Archives nationales, 1971, p. 616 (instrument de recherche imprimé dématérialisé, certaines notices sont plus détaillées dans la version intégrale accessible en ligne par la rubrique 'Autres instruments de recherche', voir contexte dans le Plan d’orientation général - Notaires de Paris, guides thématiques du Minutier).
    - Bourbon (Edmé) maître maçon entrepreneur des bâtiments rue Lévesque § Devis et marché (réparations), 30 septembre 1737; MC/ET/VIII/1021
    - Josse (Pierre) maître serrurier rue du Four § Quittance, 30 septembre 1737; MC/ET/VIII/1021
      quittance; Josse, Pierre
    - Cazin (Jacques) maître maçon rue Mouffetard § Quittance, 30 septembre 1737; MC/ET/VIII/1021
      quittance; Cazin, Jacques